臺灣高等法院高雄分院刑事裁定
111年度抗字第244號
抗 告 人  
即受刑人  薛凱隆



上列抗告人即受刑人因聲請定其應執行刑案件，不服臺灣高雄地
方法院，中華民國111年8月3日裁定（111年度聲字第1054號），
提起抗告，本院裁定如下：
    主  文
抗告駁回。                                             
    理  由
一、原裁定意旨略以：
　　抗告人即受刑人薛凱隆（下稱受刑人）因詐欺等案件，先後
    經法院判處如原裁定附表所示之罪，並均確定在案，有各該
    判決及臺灣高等法院被告前案紀錄表在卷可憑。又受刑人於
    知悉附表編號27所示之罪，為「得易科罰金、得易服社會勞
    動」之罪，編號1至26、28至33所示之罪，為「不得易科罰
    金、不得易服社會勞動」之罪，仍具狀請求檢察官就前開各
    罪聲請定應執行刑，原審經檢察官聲請，審酌受刑人所犯編
    號1至23之罪，曾定應執行有期徒刑22年、編號24之罪，曾
    定應執行有期徒刑1年6月、編號25至26之罪，曾定應執行有
    期徒刑3年、編號28至33之罪，曾定應執行有期徒刑4年2月
    ，故定應執行刑時，應受上開內部界限之拘束，即應在上開
    曾定應執行刑總和31年範圍內定應執行刑，惟因刑法第51條
    第5款但書規定，有期徒刑定應執行刑之上限為有期徒刑30
    年，故應在此範圍內定應執行刑。審核受刑人所犯各罪罪質
    類型均為詐欺案件，並大抵擔任車手頭、招募並指示車手提
    領贓款，或負責發放提款卡、收取及上繳詐欺贓款予詐欺集
    團上游等節。又受刑人之犯罪期間為105年10月13日（原裁
    定誤載為5月3日，應予更正）至107年5月18日間，暨衡以附
    表所示之罪之法律目的、受刑人違反之嚴重性與貫徹刑法量
    刑公平正義理念等一切情狀。並考慮受刑人之意見：希望法
    院從輕量刑、家有高齡祖母，母親為植物人於醫院治療（醫
    療費用近新臺幣6至8萬元），請求給予相對應之刑度讓其儘
    速返家等情，裁定應執行有期徒刑24年。
二、抗告意旨略以：
　　受刑人雖於詐騙集團中擔任車手頭之角色，但為「初犯」，
    對於犯罪行為已深感奧（懊）悔，相較同案被告獲定執行刑
    之比例，已嚴重違背公平原則、比例原則。觀之殺人、販賣
    毒品等違害社會之重罪，也未被定刑24年，實已超乎常態所
    能想像。受刑人於案發時年僅23歲，對所有事物皆懵懂無知
    ，學識不高且法治觀念單薄，才會誤入詐欺集團。家中高齡
    73歲之祖母得知受刑人經定執行刑24年，數度說不出話，受
    刑人之母親現今已成植物人，如何等到受刑人刑滿回家。目
    前刑事政策理念非在實現以往應報主義之觀念，尤重在教化
    功能，受刑人服刑多年以來，受矯正機關之矯正，已完全醒
    悟，因此積極向被害人和解，也申請修復式司法。希望法院
    能予抗告人一個盡孝道，並負起彌補被害人損失責任之機會
    ，撤銷原裁定，酌以更妥適之刑期等語。
三、本院之判斷：
　㈠按數罪併罰，有二裁判以上者，依刑法第51條之規定，定其
    應執行之刑，刑法第53條定有明文；裁判確定前犯數罪者，
    併合處罰之，刑法第50條第1項前段亦有明文規定。又刑法
    第51條第5款規定，宣告多數有期徒刑者，於各刑中之最長
    期以上，各刑合併之刑期以下，定其刑期，但不得逾30年。
    再法律上屬於自由裁量之事項，有其外部性界限及內部性界
    限，並非概無拘束。依據法律之具體規定，法院應在其範圍
    選擇為適當之裁判者，為外部性界限；而法院為裁判時，應
    考量法律之目的，及法律秩序之理念所在者，為內部性界限
    。法院為裁判時，二者均不得有所踰越。又不同案件之數罪
    併罰，倘一裁判宣告數罪之刑，曾經定其執行刑，再與其他
    裁判宣告之刑定其執行刑時，另定之執行刑裁量所定之刑期
    ，不得較重於前定之執行刑加計後裁判宣告之刑之總和。
　㈡本件受刑人犯如附表所示之各罪，經法院分別判處所示之刑
    確定，且各罪均為108年2月13日即最早判決確定之附表編號
    1所示犯罪判決定讞日前所犯，有各該判決書及臺灣高等法
    院被告前案紀錄表在卷可稽。又受刑人於知悉附表編號27所
    示之罪，為「得易科罰金、得易服社會勞動」之罪，編號1
    至26、28至33所示之罪，則為「不得易科罰金、不得易服社
    會勞動」之罪，核屬刑法第50條但書之情形，仍具狀請求檢
    察官就前開各罪聲請本件定應執行刑。又受刑人所犯編號1
    至23之罪，曾經定應執行有期徒刑22年、編號24之罪，曾定
    應執行有期徒刑1年6月、編號25至26之罪，曾定應執行有期
    徒刑3年、編號28至33之罪，曾定應執行有期徒刑4年2月，
    有前引各該刑事判決書存卷可憑，茲其總和為31年已逾刑法
    第51條第5款但書所定，有期徒刑定應執行刑之上限為有期
    徒刑30年之規定，應在此範圍內定應執行刑。
　㈢原審法院審核受刑人所犯如附表各編號所示之罪質類型均為
    詐欺案件，並大抵擔任車手頭、招募並指示車手提領贓款，
    或負責發放提款卡、收取及上繳詐欺贓款予詐欺集團上游等
    節；其犯罪期間為105年10月13日至107年5月18日間，並衡
    以附表所示各罪之法律目的、受刑人違反之嚴重性與貫徹刑
    法量刑公平正義理念等一切情狀，並考慮受刑人上開所示意
    見後，以裁定定其應執行刑有期徒刑24年。另說明其各罪因
    定執行刑結果，已均不得易科罰金，自無庸諭知易科罰金之
    折算標準。及受刑人所犯附表編號2宣告刑之併科罰金新臺
    幣20萬元部分，並無數罪併罰而有二裁判以上須定其應執行
    刑之情形，故罰金部分應依其原宣告之刑執行之。復針對受
    刑人主張其業經判處執行強制工作3年，不得再裁處過重之
    定刑云云部分。說明定應執行刑之宣告，乃對犯罪行為人本
    身及所犯各罪之總檢視，除應考量行為人所犯數罪反應出之
    人格特性，並應權衡審酌行為人之責任與整體刑法目的及相
    關刑事政策，至行為人另已執行強制工作之期間，則非定應
    執行刑時所應斟酌之事項等情，經核已經審酌受刑人所犯案
    件，並斟酌其案件之類型、各次犯行時間、各罪間之關聯性
    等情，已大幅減輕受刑人之應執行刑，難謂有何違法不當之
    情，受刑人不服原裁定而提起抗告，或徒以個人案情、背景
    及條件各異之他人案件經定執行刑之結果以為比較，或稱已
    經先前之執行而知所悔悟云云為由，指摘原裁定為不當，並
    請求予以撤銷。經核均難認為有理由，應予駁回。　
據上論斷，應依刑事訴訟法第412條，裁定如主文。
中　　華　　民　　國　　111 　年　　10　　月　　27　　日
                      刑事第八庭審判長法  官  陳中和
                                      法  官  林柏壽
                                      法  官  陳松檀
以上正本證明與原本無異。
如不服本裁定應於送達後5日內向本院提出抗告狀。
中　　華　　民　　國　　111 　年　　10　　月　　27　　日
                                      書記官  李佳旻
附表：
編號 罪名 宣告刑  犯罪日期       最後事實審        確定判決      法院、案號 判決日期 法院、案號 確定日期 1 幫助犯詐欺 有期徒刑10月 106年1月1日 臺灣高等法院臺中分院107年度上易字第884號 108年2月13日 臺灣高等法院臺中分院107年度上易字第884號 108年2月13日 2 三人以上共同詐欺 有期徒刑2年6月，併科罰金新臺幣200,000元，罰金如易服勞役，以新臺幣1,000元折算1日 106年2月17日 臺灣高等法院高雄分院107年度上訴字第1396號 108年6月20日 最高法院108年度台上字第4236號 108年12月18日 3 三人以上共同詐欺 有期徒刑1年6月 (2罪) ①107年5月9日 ②107年5月9日  臺灣高等法院高雄分院109年度上訴字第257號 109年7月29日 最高法院110年度台上字第1862號 110年2月5日 4 共同犯詐欺 有期徒刑9月 105年11月21日  臺灣高等法院高雄分院108年度上訴字第745號 109年5月5日 最高法院110年度台上字第752號 110年2月25日 5 三人以上共同詐欺 有期徒刑1年6月 105年11月21日  臺灣高等法院高雄分院108年度上訴字第745號 109年5月5日 最高法院110年度台上字第752號 110年2月25日 6 三人以上共同詐欺 有期徒刑10月 107年5月3日 臺灣高等法院高雄分院108年度金上訴字第14號 109年6月9日 最高法院110年度台上字第702號、第711號、第712號 110年1月20日 7 三人以上共同詐欺 有期徒刑1年3月 107年4月23日  臺灣高等法院高雄分院108年度金上訴字第14號 109年6月9日 最高法院110年度台上字第702號、第711號、第712號 110年1月20日 8 三人以上共同詐欺 有期徒刑1年4月 （11罪） ①107年4月23日 ②107年4月24日 ③107年4月25日 ④107年4月25日 ⑤107年5月4日 ⑥107年5月4日 ⑦107年5月4日 ⑧107年5月4日 ⑨107年5月5日 ⑩107年5月5日 ⑪107年4月28日 臺灣高等法院高雄分院108年度金上訴字第14號 109年6月9日 最高法院110年度台上字第702號、第711號、第712號  110年1月20日 9 三人以上共同詐欺 有期徒刑1年6月 （22罪）（聲請書誤載為2罪） ①107年4月23日 ②107年4月23日 ③107年4月23日 ④107年4月25日 ⑤107年4月25日 ⑥107年4月25日 ⑦107年4月25日 ⑧107年4月28日 ⑨107年4月28、29日 ⑩107年4月28日 ⑪107年5月1日 ⑫107年5月2日 ⑬107年5月2日 ⑭107年5月2日 ⑮107年5月2日 ⑯107年5月3日 ⑰107年5月5日 ⑱107年5月5日 ⑲107年5月5日 ⑳107年5月5日 ㉑107年5月5日 ㉒107年4月20、21日 臺灣高等法院高雄分院108年度金上訴字第14號 109年6月9日 最高法院110年度台上字第702號、第711號、第712號  110年1月20日 10 三人以上共同詐欺 有期徒刑1年8月 （6罪） ①107年4月23日 ②107年4月30日 ③107年5月1日 ④107年5月2日 ⑤107年5月3日 ⑥107年5月4日 臺灣高等法院高雄分院108年度金上訴字第14號 109年6月9日 最高法院110年度台上字第702號、第711號、第712號 110年1月20日 11 三人以上共同詐欺 有期徒刑1年9月 106年3月29日 臺灣高雄地方法院107年度原訴字第15號 110年3月12日 臺灣高雄地方法院107年度原訴字第15號  110年4月21日 12 三人以上共同詐欺 有期徒刑1年11月 106年4月5日 臺灣高雄地方法院107年度原訴字第15號 110年3月12日 臺灣高雄地方法院107年度原訴字第15號  110年4月21日 13 三人以上共同詐欺 有期徒刑1年2月 106年4月5日 臺灣高雄地方法院107年度原訴字第15號 110年3月12日 臺灣高雄地方法院107年度原訴字第15號  110年4月21日 14 三人以上共同詐欺 有期徒刑2年4月 106年3月28日 臺灣高雄地方法院107年度原訴字第15號 110年3月12日 臺灣高雄地方法院107年度原訴字第15號  110年4月21日 15 三人以上共同詐欺 有期徒刑1年10月 (5罪) ①106年4月2日 ②106年3月29日 ③106年4月4日 ④106年3月28日 ⑤106年3月29日 臺灣高雄地方法院107年度原訴字第15號 110年3月12日 臺灣高雄地方法院107年度原訴字第15號  110年4月21日 16 三人以上共同詐欺 有期徒刑2年 106年4月5日 臺灣高雄地方法院107年度原訴字第15號 110年3月12日 臺灣高雄地方法院107年度原訴字第15號  110年4月21日 17 三人以上共同詐欺 有期徒刑2年6月 106年2月20日  臺灣高等法院高雄分院110年度上訴字第751號 110年11月9日 臺灣高等法院高雄分院110年度上訴字第751號 110年12月15日 18 三人以上共同詐欺 有期徒刑2年 106年2月24日、3月1日  臺灣高等法院高雄分院110年度上訴字第751號 110年11月9日 臺灣高等法院高雄分院110年度上訴字第751號 110年12月15日 19 三人以上共同詐欺 有期徒刑1年10月 (2罪) ①106年2月22日 ②106年2月22日  臺灣高等法院高雄分院110年度上訴字第751號 110年11月9日 臺灣高等法院高雄分院110年度上訴字第751號 110年12月15日 20 三人以上共同詐欺 有期徒刑1年8月 (18罪) ①106年2月21日 ②106年2月21日 ③106年2月21日 ④106年2月21日 ⑤106年2月22日 ⑥106年2月23日 ⑦106年2月23日 ⑧106年2月22日 ⑨106年2月24日 ⑩106年2月24日 ⑪106年2月24日 ⑫106年2月26日 ⑬106年2月23日 ⑭106年2月25日 ⑮106年2月26日 ⑯106年2月26日 ⑰106年2月26日 ⑱106年2月26日 臺灣高等法院高雄分院110年度上訴字第751號 110年11月9日 臺灣高等法院高雄分院110年度上訴字第751號 110年12月15日 21 三人以上共同詐欺 有期徒刑1年6月 (2罪) ①106年2月22日 ②106年2月24、25日  臺灣高等法院高雄分院110年度上訴字第751號 110年11月9日 臺灣高等法院高雄分院110年度上訴字第751號 110年12月15日 22 三人以上共同詐欺 有期徒刑1年5月 (3罪) ①106年1月8日 ②106年2月24日 ③106年2月25日  臺灣高等法院高雄分院110年度上訴字第751號 110年11月9日 臺灣高等法院高雄分院110年度上訴字第751號 110年12月15日 23 三人以上共同詐欺 有期徒刑1年4月 (7罪) ①106年2月23日 ②106年1月8日 ③106年2月25日 ④106年2月24日 ⑤106年2月24日 ⑥106年2月25日 ⑦106年2月25日 臺灣高等法院高雄分院110年度上訴字第751號 110年11月9日 臺灣高等法院高雄分院110年度上訴字第751號 110年12月15日 24 三人以上共同詐欺 有期徒刑1年2月 (4罪) ①107年5月17日 ②107年5月17日 ③107年5月17日 ④107年5月17日  臺灣屏東地方法院110年度訴字第313號 110年10月15日 臺灣屏東地方法院110年度訴字第313號 110年12月15日 25 三人以上共同詐欺 有期徒刑1年5月  107年5月16日   臺灣屏東地方法院108年度金訴字第9號 111年1月7日 臺灣屏東地方法院108年度金訴字第9號 111年2月16日 26 三人以上共同詐欺 有期徒刑1年4月 (21罪)  ①107年4月29日 ②107年4月29日 ③107年4月29日 ④107年4月29日 ⑤107年5月4日 ⑥107年5月4日 ⑦107年5月7日 ⑧107年5月7日 ⑨107年5月7日 ⑩107年5月7日 ⑪107年5月7日 ⑫107年5月7日 ⑬107年5月7日 ⑭107年5月9日 ⑮107年5月9日 ⑯107年5月16日 ⑰107年5月18日 ⑱107年5月18日 ⑲107年5月18日 ⑳107年5月18日 ㉑107年5月18日 臺灣屏東地方法院108年度金訴字第9號 111年1月7日 臺灣屏東地方法院108年度金訴字第9號 111年2月16日 27 幫助犯詐欺 有期徒刑4月，如易科罰金，以新臺幣1,000元折算1日 106年3月3日   臺灣屏東地方法院108年度金訴字第9號 111年1月7日 臺灣屏東地方法院108年度金訴字第9號 111年2月16日 28 三人以上共同詐欺 有期徒刑1年4月 (4罪) ①105年10月13日 ②105年10月26日 ③105年10月26日 ④105年11月1日 臺灣高雄地方法院109年度訴字第144號 111年2月23日 臺灣高雄地方法院109年度訴字第144號 111年4月7日 29 三人以上共同詐欺 有期徒刑1年2月 (8罪) ①105年10月27日 ②105年10月28日 ③105年11月10日 ④105年11月10日 ⑤105年11月10日 ⑥105年11月10日 ⑦105年11月10日 ⑧105年11月10日 臺灣高雄地方法院109年度訴字第144號 111年2月23日 臺灣高雄地方法院109年度訴字第144號 111年4月7日 30 三人以上共同詐欺 有期徒刑1年6月  105年11月29日  臺灣高雄地方法院109年度訴字第144號 111年2月23日 臺灣高雄地方法院109年度訴字第144號 111年4月7日 31 三人以上共同詐欺 有期徒刑1年7月  105年11月2日  臺灣高雄地方法院109年度訴字第144號 111年2月23日 臺灣高雄地方法院109年度訴字第144號 111年4月7日 32 三人以上共同詐欺未遂 有期徒刑7月  105年11月10日  臺灣高雄地方法院109年度訴字第144號 111年2月23日 臺灣高雄地方法院109年度訴字第144號 111年4月7日 33 三人以上共同詐欺 有期徒刑1年3月  105年11月27日  臺灣高雄地方法院109年度訴字第144號 111年2月23日 臺灣高雄地方法院109年度訴字第144號 111年4月7日 備註 1.編號1至2之罪，曾定應執行有期徒刑3年 2.編號3之罪，曾定應執行有期徒刑2年4月 3.編號1至3之罪，曾定應執行有期徒刑5年2月 4.編號4至5之罪，曾定應執行有期徒刑1年10月 5.編號6至10之罪，曾定應執行有期徒刑5年 6.編號11至16之罪，曾定應執行有期徒刑5年 7.編號17至23之罪，曾定應執行有期徒刑9年2月 8.編號1至23之罪，曾定應執行有期徒刑22年 9.編號24之罪，曾定應執行有期徒刑1年6月 10.編號25至26之罪，曾定應執行有期徒刑3年 11.編號28至33之罪，曾定應執行有期徒刑4年2月